臺灣高雄地方法院民事裁定　　　　　　　　　　　　　九十一年度聲再字第七二號
　　再審聲請人　甲○○
　　送達代收人　劉文經
　　再審相對人　萬通商業銀行股份有限公司
　　法定代理人　高清愿
右當事人間請求支付命令事件，再審聲請人對於民國八十五年十一月十三日本院八十
五年度促字第三六五一二號支付命令裁定聲請再審，本院裁定如左：
    主      文
再審之聲請駁回。
再審聲請費用由再審聲請人負擔。
    理      由
一、再審聲請人對於本院八十五年度促字第三六五一二號確定之支付命令裁定，聲請
    再審，無非以：伊於民國八十三年五月十四日申請相對人所發之信用卡副卡使用
    時，係屬於限制行為能力人，且未經法定代理人之同意，依法該信用卡申請契約
    應為無效，自毋應負擔任何債務；且相對人於八十五年十一月八日向本院聲請核
    發前揭支付命令時，伊已於台北淡江大學求學，並未居住家中，該支付命令雖為
    伊兄長梁禮菁代收，惟梁禮菁行蹤不定，辨別事理能力遭質疑，並未轉達予伊，
    故該支付命令之送達應不合法，邇來因接獲台灣台北地方法院之執行命令而向該
    院聲請閱卷方才知悉前揭事宜，為此爰於知悉再審事由後三十日之內向本院聲請
    再審云云，並提出執行命令、支付命令、確定證明書、金卡申請書、信用卡歷史
    資料報表、繳款通知書、學位證書、送達證書、診斷證明書、存證信函等件為證
    。
二、按再審之訴，必須主張原確定判決有民事訴訟法第四百九十六條或第四百九十七
    條之情形，以為其再審理由者，始為合法；再審之訴不合法者，法院應以裁定駁
    回之，同法第五百零二條第一項定有明文。而確定之支付命令雖與確定判決有同
    一之效力，惟支付命令仍不失為裁定之一種，如有本法所定之再審理由，僅得對
    之聲請再審，不得提起再審之訴（最高法院六十八年台上字第二六八四號判例參
    照），對於確定裁定聲請再審者，亦準用前揭再審規定，此觀同法第五百零七條
    之規定自明。經查：本件聲請人表明之再審理由，除係對於該支付命令所確定之
    法律關係有所爭執外，對於本院上開確定裁定，究有如何合於第四百九十六條或
    第四百九十七條法定再審原因之情事，則均未據明，其雖另主張前揭支付命令
    並未合法送達予伊，惟此亦非法定得為聲請再審之理由，聲請人不思另行聲請撤
    銷該支付命令之確定證明，或別謀救濟管道解決，乃向本院聲請再審，揆諸首揭
    法條規定，其聲請應難認為合法。
三、依民事訴訟法第五百零七條、第五百零五條、第五百零二條第一項、第九十五條
    、第七十八條裁定如主文。
中　　　華　　　民　　　國　　九十一　　年　　　九　　　月　　　五　　　日
                              臺灣高雄地方法院民事第二庭
~B法　　　官　蔡川富
右為正本係照原本作成。
如對本裁定抗告須於裁定送達後十日內向本院提出抗告狀。
中　　　華　　　民　　　國　　九十一　　年　　　九　　　月　　　五　　　日
~B法院書記官　黃俊凱
